臺灣高雄地方法院交通事件裁定　　　　 94年度交聲字第487號
原處分機關　高雄市政府
異　議　人
即受處分人　甲○○
上列受處分人因違反道路交通管理處罰條例案件，對於高雄市交
通事件裁決所所為之處分（原處分案號：94年度高市府交裁字第
32-B00000000號）， 聲明異議，本院裁定如下：
    主  文
異議駁回。
    理  由
一、異議意旨略以：異議人即受處分人甲○○於「駕照吊扣期間
    駕車」期間 (民國94年4 月21日至同年7 月20日)， 即94年
    7 月8 日上午10時35分許，騎乘車牌號碼：ZHA-320 號輕型
    機車，行經高雄市○○路與凱旋路口，遭高雄市政府警察局
    ，以異議人未依兩段式左轉違規駕駛而開單舉發，嗣經高雄
    市政府交通局，以異議人於「駕駛執照吊扣期間駕車」之違
    規事實，裁處罰鍰9,000 元並吊銷自用小客車駕駛執照及1
    年內禁考之處分。異議人對於上揭時地，確有上揭為警開單
    舉發之違規事實並不否認，但異議人認其於當日係「騎乘」
    機車，而非「駕駛」汽車，原處分機關卻以異議人有違規「
    駕駛」汽車，而吊銷異議人之自用小客車駕駛執照，容有違
    誤，爰依法聲明異議等語。
二、按道路交通管理處罰條例第68條規定：「汽車駕駛人，因違
    反本條例及道路交通安全規則之規定，受吊扣或吊銷駕駛執
    照處分時，吊扣或扣銷其持有各級車類之駕駛執照。」其立
    法意旨係以有關違反道路交通管理處罰條例規定致須接受吊
    扣或吊銷駕駛執照處分者，意謂其違規行為對道路交通秩序
    之維持及道路交通安全已生較大之影響，故該條例第68條規
    定吊扣或吊銷其持有「各級」車類之駕駛執照，以限制其繼
    續駕車行駛道路之權利，其係屬駕駛行為之限制，並不因所
    持駕駛執照種類不同而有所差異。再者，該條例第68條所指
    「吊扣或吊銷其持有各級車類之駕駛執照」，除係指道路交
    通安全規則第53條分類所指之駕駛執照外，亦包括道路交通
    安全規則第61條所准予駕駛較低級車類之駕駛資格。從而，
    駕駛人領用小型車以上之駕駛執照經吊扣期間，未領有機車
    駕駛執照，而騎乘機車違規者，應依上揭條款處罰，而吊銷
    原吊扣之小型車以上之駕駛執照，交通部90年11月28日交路
    90 字 第065987號函釋亦同此見解。
三、經查，異議人甲○○於本院審理時，對於上揭時地騎乘輕型
    機車一事並不否認，另就其並未考領有輕型機車駕駛執照，
    且自用小客車駕駛執照現正吊扣中之事實，亦不爭執，此並
    有卷附異議人之陳情書1 紙可查。揆諸上揭規定，異議人之
    自用小客車駕駛執照既已遭吊扣，則其依道路交通安全規則
    第61條所准予駕駛較低級車類之駕駛資格，亦因而一併受限
    制。另異議人復以其係「騎乘」機車，而非「駕駛」車輛，
    認應不受道路交通管理處罰條例第21條第1 項第7 款之限制
    云云。惟按車輛係指在道路上以原動機行駛之汽車（包括機
    器腳踏車）或以人力、獸力行駛之車輛，道路交通管理處罰
    條例第3 條第8 款定有明文。而同條例第21條第5 款、第6
    款亦分別就「使用偽造、變造或矇領之駕駛執照『駕駛』小
    型車或機器腳踏車者。」、「使用註銷之駕駛執照『駕駛』
    小型車或機器腳踏車者。」設有處罰之明文規定，且縱觀道
    路交通管理處罰條例全文，均無「騎乘」之用語規定，故所
    謂「騎乘」機車，僅係一般之用語，其於法律之規定，則不
    區分自用小客車或機車，均規定為「駕駛」之行為。異議人
    純以法律所無之用語資為抗辯，顯屬無據。是異議人於上揭
    時地「騎乘」機車之行為，已違反道路交通管理處罰條例第
    21條第1 項第7 款「駕駛執照吊扣期間駕車者」之規定。原
    處分機關認異議人有於「駕駛執照吊扣期間駕車」之行為，
    並援同條例第21條第1 項第7 款、第4 項、第67條第3 項規
    定，裁處異議人罰鍰9,000 元，並吊銷駕駛執照，及1 年內
    不得考領駕駛執照，於法並無不合，亦屬適當。本件異議為
    無理由，應予駁回。
四、據上論斷，應依道路交通案件處理辦法第19條，裁定如主文
    。
中　　華　　民　　國　　94　　年　　10　　月　　31　　日
                  交通法庭    法　官　王啟明
以上正本證明與原本無異
如不服本裁定應於送達後5日內向本院提出抗告狀
 　　                         書記官　陳心儀
中　　華　　民　　國　　94　　年　　10　　月　　31　　日
